【裁判字號】    99,易,1126
【裁判日期】    990705
【裁判案由】    竊盜
【裁判全文】
臺灣臺北地方法院刑事判決              99年度易字第1126號
公  訴  人  臺灣臺北地方法院檢察署檢察官
被      告  乙○○
上列被告因竊盜案件，經檢察官提起公訴（99年度偵字第8610號
），本院判決如下：
    主  文
乙○○竊盜，處有期徒刑陸月，如易科罰金，以新臺幣壹仟元折
算壹日，並於刑之執行前，令入勞動場所強制工作參年。扣案機
車鑰匙壹支沒收。
    事  實
一、乙○○前曾於民國99年1月19日，因竊盜案件經臺灣高等法
    院判處應執行有期徒刑1年確定（共犯8罪，其中7罪為以自
    備鑰匙竊取機車，另1罪為竊取自行車）；又於同年1月20日
    因竊取機車案件經本院判處有期徒刑2月，嗣於同年2月22日
    確定；又於同年1月25日因竊取機車案件，經本院判處應執
    行有期徒刑5月確定（2罪），嗣於同年2月22日確定，上開
    各罪，嗣經本院以99年度聲字第1031號裁判合併定應執行有
    期徒刑1年6月確定，現仍在臺灣臺北監獄執行中，詎乙○○
    仍不知悔改，復於99年3月29日晚間11時許，在臺北縣新店
    市○○街76號「全家便利商店新店君臨店」對面路邊，因見
    甲○○所有車牌號碼BFC-480號普通重型機車停放在該處，
    竟意圖為自己不法之所有，持自備之鑰匙開啟該機車之龍頭
    鎖而竊取之，得手後供己騎乘使用。嗣乙○○於同年月30日
    下午2時10分許，騎乘上開機車至臺北縣新店市○○路○段1
    號臺北縣政府警察局新店分局安和派出所領取法院寄存郵件
    時，為警發覺有異，依法實施盤查而當場扣得前開機車1台
    及鑰匙1支（機車嗣已經甲○○領回），始悉上情。
二、案經臺北縣政府警察局新店分局報告臺灣臺北地方法院檢察
    署檢察官偵查起訴。
    理  由
一、按被告以外之人於審判外之言詞或書面陳述，除法律有規定
    者外，不得作為證據，刑事訴訟法第159條第1項定有明文；
    復按被告以外之人於審判外之陳述，雖不符前4條之規定，
    而經當事人於審判程序同意作為證據，法院審酌該言詞陳述
    或書面陳述作成時之情況，認為適當者，亦得為證據；當事
    人、代理人或辯護人於法院調查證據時，知有第159條第1項
    不得為證據之情形，而未於言詞辯論終結前聲明異議者，視
    為有前項之同意；同法第159條之5規定甚明。本案據以認定
    被告乙○○犯罪事實之證據，部分屬於傳聞證據，惟因被告
    及公訴人於本院言詞辯論終結前，均未對於證據能力聲明異
    議，依刑事訴訟法第159條之5第1、2項規定，視為同意上開
    證據具備證據能力；本院審酌該等傳聞證據作成之情況，亦
    無違法或不當情事，因而認為適當，故該等傳聞證據均具備
    證據能力而得作為證據；至其餘資以認定本案犯罪事實之非
    供述證據（詳後述），亦查無違反法定程序取得之情形，依
    同法第158條之4反面規定，應具證據能力，合先敘明。
二、訊據被告乙○○對於上揭犯罪事實坦承不諱，核與證人甲○
    ○於警詢時證述機車失竊之情節相符，復有電子地圖、車輛
    尋獲電腦輸入單、贓物認領保管單、上開機車之行車執照各
    1份、監視錄影畫面翻拍照片10張、前開機車照片4張，及機
    車鑰匙1支扣案可資佐證，堪認被告自白確與事實相符，應
    可採信。本件事證明確，被告犯行堪以認定，應予依法論科
    。
三、核被告所為，係犯刑法第320條第1項之竊盜罪。爰審酌被告
    前曾於99年1月19日，因竊盜案件經臺灣高等法院判處應執
    行有期徒刑1年確定（共犯8罪，其中7罪為以自備鑰匙竊取
    機車，另1罪為竊取自行車）；又於同年1月20日因竊取機車
    案件經本院判處有期徒刑2月，嗣於同年2月22日確定；又於
    同年1月25日因竊取機車案件，經本院判處應執行有期徒刑5
    月確定（2罪），嗣於同年2月22日確定，素行不良，被告正
    值青壯之年，竟不思以正途獲取財物，屢次為圖不勞而獲，
    竟多次行竊，本件亦係為貪得代步工具而前往上揭地點行竊
    ，致被害人受有財物損害，惟念及被告犯後坦承犯行，非無
    悔意，態度尚可，被告為高中畢業之智識程度，暨被告無業
    之生活狀況等一切情狀，量處如主文所示之刑，並諭知易科
    罰金之折算標準。至檢察官雖求處被告有有期徒刑1年，惟
    被告於本件僅竊取機車1部，本院認上開求刑尚嫌過重，併
    此敘明。又被告係18歲以上之人，其自98年1月間起至同年
    10月間止，連續犯下11次竊盜案件，其中10次為竊取他人所
    有之機車，1次為竊取他人所有之自行車，並經判處罪刑如
    上，猶不知悔改，又於99年3月29日為本件竊盜犯行，且於
    本院審理時陳稱多次竊取他人之機車係為好玩，足見被告確
    有竊取他人機車之惡習，從而為使被告習得正當謀生觀念，
    避免再以行竊方式圖得生活所需而能重返社會，則公訴人所
    為令被告強制工作之請求，堪認允當，爰依竊盜犯贓物犯保
    安處分條例之規定，諭知被告於刑之執行前，令入勞動場所
    強制工作3年，以資矯治。扣案機車鑰匙1支，係被告所有供
    其持以為本件犯罪所用之物，業據被告供明在卷，爰依刑法
    第38條第1項第2款規定宣告沒收之。
據上論斷，應依刑事訴訟法第299條第1項前段，刑法第320條第1
項、第38條第1項第2款，刑法施行法第1條之1，竊盜犯贓物犯保
安處分條例第3條第1項、第4條、第5條第1項前段，判決如主文
。
本案經檢察官沈志成到庭執行職務。
中    華    民    國    99    年     7     月    5    日
                  刑事第十五庭  法  官  黃桂興
以上正本證明與原本無異。
如不服本判決應於收受送達後10日內向本院提出上訴書狀，並應
敘述具體理由；其未敘述上訴理由者，應於上訴期間屆滿後20日
內向本院補提理由書（均須按他造當事人之人數附繕）「切勿逕
送上級法院」。
                                書記官  陳品潔
中    華    民    國    99    年     7     月    5    日
附錄本案論罪科罰法條全文：
中華民國刑法第320條
（普通竊盜罪、竊佔罪）
意圖為自己或第三人不法之所有，而竊取他人之動產者，為竊盜
罪，處5  年以下有期徒刑、拘役或 5 百元以下罰金。
意圖為自己或第三人不法之利益，而竊佔他人之不動產者，依前
項之規定處斷。
前二項之未遂犯罰之。

司法院資訊處製作；財團法人民間司法改革基金會備份。
